【裁判字號】    92,交訴,22
【裁判日期】    920731
【裁判案由】    公共危險等
【裁判全文】
臺灣雲林地方法院刑事判決                          九十二年度交訴字第二二號
    公  訴  人  臺灣雲林地方法院檢察署檢察官
    被      告  乙○○
右列被告因公共危險等案件，經檢察官提起公訴（九十二年度偵字第二○○六號），
本院判決如左：
    主  文
乙○○因過失致人於死，處有期徒刑陸月，如易科罰金，以佰元折算壹日；又駕駛
動力交通工具肇事，致人死亡而逃逸，處有期徒刑陸月，如易科罰金，以佰元折算
壹日；應執行有期徒刑拾壹月，如易科罰金，以佰元折算壹日；緩刑年。
    事  實
一、乙○○為載其小孩就醫，於民國 (下同）九十二年四月廿六日廿一時廿五分許，
    駕駛ＰＡ─六八六六號自用小客車，由南往北方向行駛，途經雲林縣台西鄉溪頂
    村台十七線北上九六．九五公里處時，原應隨時注意車前狀況，而依當時夜間有
    照明、路面無缺陷、無障礙物、視距良好等情形，又無不能注意，竟疏於注意，
    即貿然直行，遂在前揭地點，撞上行人葉素嬌，致葉女倒地，並受有右足背部挫
    傷、窒息等傷害，雖於本件肇事後旋由路人報警送醫，仍於送達醫院前即無生命
    跡象而死亡，乙○○發見肇事，因擔心其孩子受怕而於肇事後逃逸之，並於回家
    才又主動向警自首。
二、案經雲林縣警察局台西分局報告臺灣雲林地方法院檢察署檢察官相驗，及由乙○
    ○向雲林縣警察局台西分局自首，而由雲林縣警察局台西分局移送臺灣雲林地方
    法院檢察署檢察官偵查起訴。
    理  由
一、關於過失致人於死部分：
（一）訊之被告對於右揭時地駕車肇事致人於死之事實坦白承認，並有現場採證照片
      、汽車採證照片、道路交通事故調查報告表等附卷可資佐證。被害人因本件車
      禍被撞擊倒地，致受有右足背部挫傷、窒息等傷害，雖於本件肇事後旋由路人
      報警送醫，仍於送達醫院前即無生命跡象而死亡，參以證人陳玉文、莊士宏二
      人於警訊時所述發見車禍及報警處理過程，足徵被害人之死亡時間與本件肇事
      時間，相當密接，再佐以卷附全民醫院診斷證明書所載內容，可見被害人於本
      件肇事後十數分鐘內送達醫院前即無生命跡象而死亡，則被害人縱然及時被送
      到醫院，亦無法救治；此外，被害人確因本件車禍死亡一節，亦經檢察官督同
      檢驗員相驗屬實，製有驗斷書、相驗屍體證明書、勘驗筆錄附相驗卷足憑。
（二）按汽車行駛時，駕駛人應注意車前狀況，並隨時採取必要之安全措施，道路交
      通安全規則第九十四條第三項定有明文。
（三）被告為領有駕駛執照之人，業據被告自承在卷，被告駕駛車輛行經肇事地點時
      ，自應遵行上開規定，小心注意車前狀況，謹慎駕車，且依當時天候為晴天、
      夜間有照明、路面乾燥、無缺陷、道路狀況，及視距良好等客觀環境判斷，被
      告並無不能注意之情事。
（四）詎被告駕車竟疏未注意上開規定，致未能即時發見被害人而採取必要之安全措
      施，為肇致本件事故之原因，其行為顯有過失。被害人確因本件車禍喪生，亦
      如前述，則被告上開之過失行為與被害人死亡結果間，具有相當因果關係。本
      件事證明確，被告過失犯行已堪認定。
二、關於肇事逃逸部分：
（一）被告於肇事後確有逃逸之事實，除據被告坦承不諱外，並經證人陳玉文、莊士
      宏二人於警訊時就車禍及報警處理過程詳為陳述，且據被害人家屬指述綦詳，
      已足認被告此部分自白與事實相符。
（二）被告既發見被害人被撞擊，依一般情形，被告為駕駛人已查覺肇事有人受傷，
      且本身並未受傷，則被告未等待警方到場處理，即反速離去，益見其有逃逸行
      為。
（三）本件雖被告於事發後能主動向警自首之情形，但無解於被告先前肇事後逃逸之
      犯行。
三、核被告所為，係犯刑法第二百七十六條第一項過失致死罪、第一百八十五條之四
    肇事逃逸罪。（一）被害人於肇事後，約十數分鐘內旋即無生命跡象而死亡，可
    認係當場即受有不治之創傷而死亡，有全民醫院診斷證明書在卷可稽，一如前述
    ，自與遺棄罪之陷於無自救力人之構成要件有間，是被告不另構成刑法第二百九
    十四條第一項之遺棄罪，附此敘明。（二）被告所犯前開二罪間，犯意各別，罪
    名互殊，應予分論併罰。（三）被告於肇事後，警方未能查知犯人為何人時，即
    主動到警局自首場承認為肇事人，參酌警訊筆錄之記載及警方訪查肇事者之報告
    等卷證，確見於被告到案時，警方尚未能查知究係何人駕車肇生本件事故，並為
    公訴檢察官同此認定，則被告既屬對於未發覺之罪自首而接受裁判，應依刑法第
    六十二條前段規定，減輕其刑。（四）爰審酌被告因一時失慎致肇本件車禍，其
    過失程度非重，雖肇事逃逸，但於返家後能再回警局主動自首，坦承犯行，深表
    悔悟，並已賠償撫慰被害人家屬，有調解書在卷可憑，與公訴人檢察官亦建議予
    以從輕量刑等一切情狀，量處如主文所示之刑，並諭知易科罰金之折算標準。（
    五）末查被告前未曾受有期徒刑以上刑之宣告，有臺灣高等法院被告全國前案紀
    錄表、台灣雲林地方法院檢察署刑案資料查註紀錄表各一份在卷可稽，被告犯罪
    後已深知悔悟，本院認其經此教訓後，當知警惕，信無再犯之虞，因認其所宣告
    之刑，以暫不執行為適當，併予宣告緩刑三年，以勵自新。
據上論斷，應依刑事訴訟法第二百九十九條第一項前段，刑法第二百七十六條第一項
、第一百八十五條之四、第五十一條第五款、第六十二條前段、第四十一條第一項前
段、第七十四條第一款，罰金罰鍰提高標準條例第一條前段、第二條，判決如主文。
本案經檢察官甲○○到庭執行職務。
中      華      民      國      九十二      年      七    月    三十一  日
                                        臺灣雲林地方法院刑事第二庭
                                            法  官  黃玉清
右正本證明與原本無異。
如不服本判決，應於判決送達後十日內向本院提出上訴狀( 應附繕本 )。
                                            書記官  陳姵君
中      華      民      國      九十二      年      七    月    三十一  日
附錄本案論罪科刑法條全文：
刑法第二百七十六條
因過失致人於死者，處二年以下有期徒刑、拘役或二千元以下罰金。
從事業務之人，因業務上之過失犯前項之罪者，處五年以下有期徒刑或拘役，得併科
三千元以下罰金。
刑法第一百八十五條之四
駕駛動力交通工具肇事，致人死傷而逃逸者，處六月以上五年以下有期徒刑。


司法院資訊處製作；財團法人民間司法改革基金會備份。
